【裁判字號】    97,審抗,276
【裁判日期】    970821
【裁判案由】    公示送達
【裁判全文】
臺灣高雄地方法院民事裁定             97年度審抗字第276號
抗  告  人  甲○○
相  對  人  乙○○
上列抗告人與相對人間聲請公示送達事件，抗告人對於民國97年
6 月19日本院高雄簡易庭97年度雄聲字第176 號所為裁定提起抗
告，本院裁定如下：
  主  文
抗告駁回。
抗告程序費用新台幣壹仟元由抗告人負擔。
  理  由
一、按表意人非因自己之過失不知相對人居所者，固得依民事訴
    訟法公示送達之規定，以公示送達為意思表示之通知，民法
    第97條定有明文。又按民事訴訟法第149 條第1 項第1款所
    謂「應為送達之處所不明者」，係指已用相當之方法探查，
    仍不知其應為送達之處所者而言；其「不明」之事實，應由
    聲請公示送達之人負舉證之責任，而由法院依具體事實判斷
    之，有最高法院82年台上字第272 號判例意旨可資參照。
二、抗告意旨略以：抗告人依相對人之戶籍地址寄送存證信函而
    無法送達，且抗告人復無從得知相對人在監執行，是已符公
    示送達之要件。雖相對人現因案於監所執行，惟該監所僅係
    相對人之居所地，並非戶籍地，縱為送達亦不生送達效力，
    抗告人自得為公示送達之聲請等語。
三、經查，本件相對人自民國92年1 月29日起，即因案於高雄監
    獄執行迄今，有臺灣高等法院在監在押全國紀錄表1 份在卷
    可按，又送達地址並非以戶籍地即住所為限，如對居所送達
    而經本人收受亦生送達之效力，並不因送達之處所非戶籍地
    而生影響。相對人既因案於高雄監獄執行中，並已收受抗告
    人之抗告狀繕本，有本院送達證書在卷可稽，顯見相對人並
    無應為送達之處所不明之情形，是揆諸前開說明，本件聲請
    核與民事訴訟法第149 條第1 項第1 款之要件尚有未合，原
    法院經審核後予以駁回，並無違誤，抗告人提起本件抗告，
    為無理由，應予駁回。
四、依非訟事件法第46條、第21條第2 項、第24條第1 項，民事
    訴訟法第495 條之1 第1 項、第449 條第1 項、第78條，裁
    定如主文。
中    華    民    國    97    年    8     月    21    日
                  民事第二庭審判長法  官  林紀元
                                  法  官  陳業鑫
                                  法  官  柯彩燕
以上正本係照原本作成。
如不服本裁定應於送達後10日內向本院提出再抗告狀，並繳納再
抗告費新台幣1000元。再為抗告應以適用法規顯有錯誤為理由，
並經本院之許可，該許可以原裁定所涉及之法律見解具有原則上
重要性者為限，並委任律師為代理人。
抗告人之配偶、三親等內之血親、二親等內之姻親，或抗告人為
法人、中央或地方機關時，其所屬專任人員具有律師資格並經法
院認適當者，亦得為第三審代理人。
前項情形應於提起再抗告或委任時釋明之。
中    華    民    國    97    年    8     月    21    日
                                  書記官  許珍滋


司法院資訊處製作；財團法人民間司法改革基金會備份。
